臺灣臺南地方法院民事裁定
110年度司繼字第2730號
聲  請  人  臺南市政府財政稅務局

法定代理人  陳柏誠  


關  係  人  財政部國有財產署南區分署
上列聲請人聲請選任被繼承人郭順水之遺產管理人事件，本院裁
定如下：
    主  文
選任財政部國有財產署南區分署為被繼承人郭順水（男、民國00
年0月0日生、身分證統一編號：Z000000000號，民國103年2月7
日死亡，死亡前最後住所：臺南市○區○○○路○段000巷00號）之遺
產管理人。
聲請程序費用新臺幣壹仟元由被繼承人郭順水之遺產負擔。
    理  由
一、按繼承開始時，繼承人之有無不明者，由親屬會議於一個月
    內選定遺產管理人，並將繼承開始及選定遺產管理人之事由
    ，向法院報明；無親屬會議或親屬會議未於前條所定期限內
    選定遺產管理人者，利害關係人或檢察官，得聲請法院選任
    遺產管理人，並由法院依前項規定為公示催告；公示催告期
    限屆滿，無繼承人承認繼承時，其遺產於清償債權，並交付
    遺贈物後，如有剩餘，歸屬國庫，民法第1177條、第1178條
    第2項、第1185條分別定有明文。
二、本件聲請狀意旨略以：被繼承人郭順水業於民國（下同）10
    3年2月7日死亡，其死亡時留有不動產等遺產，因其繼承人
    均已拋棄繼承，且未依法選任遺產管理人，惟其尚積欠地價
    稅等稅捐未繳納，致聲請人無從辦理送達及徵收。為保障公
    法債權，爰檢具相關資料，向法院聲請為被繼承人選任遺產
    管理人等語。
三、經查，聲請人主張之前開事實，業據其提出被繼承人戶政連
    線戶籍資料、繼承系統表、本院家事庭公告、全國財產稅總
    歸戶財產查詢清單及臺南市政府稅務局欠稅查詢情形表等件
    為證，堪信為真實；復查被繼承人郭順水之繼承人均已拋棄
    繼承權，業據本院依職權調閱103年度司繼字第371號拋棄繼
    承卷宗核閱無誤，又未準用民法第1177條規定選定遺產管理
    人，而聲請人為被繼承人之債權人，故聲請人以利害關係人
    聲請選定被繼承人之遺產管理人，核與上開規定並無不合，
    應予准許。本院審酌無人承認繼承之遺產，於清償債權、交
    付遺贈物後，如有剩餘，應歸屬國庫，且遺產管理人之選任
    係屬法院之職權，其職務涉及公益性，除應注意遺產處置之
    公平性外，尚須慮及其適切性，即應兼顧被選任人對遺產、
    遺債之瞭解程度、處理遺產事務之能力與利害關係等綜合判
    斷之，而財政部國有財產署南區分署基於管理國有財產之權
    責，由其任被繼承人之遺產管理人，執行管理及清算遺產職
    務，尚屬適當。
四、依家事事件法第127條第4項之規定，裁定如主文。
中　　華　　民　　國　　110 　年　　9 　　月　　29　　日
                   家事法庭     司法事務官　田修豪
以上正本係照原本作成。
如對本裁定抗告，須於裁定送達後10日內向本院提出抗告狀，並
應繳納抗告費新臺幣1,000元整。
中　　華　　民　　國　　110 　年　　9 　　月　　29　　日
                                書  記  官　洪培綺